# 锁定汇率的短期借款账务处理

提问人：jackiechen8623 时间：2017-01-21 23:35:37
被审计单位向海外银行借款，合同约定到期汇率采用锁定方式。例如 2016 年 6 月向国外银行借款 100 万美元，锁定到期还款汇率为6.5。当天放款日汇率为6.0。借款期限为 1 年。对于此事项中放款日汇率与锁定还款日的汇率差在 2016 年 12 月 31 日该如何进行账务处理？差异是否按期摊销计入财务费用利息支出？

回答人：chenyiwei
应按衍生工具（远期外汇合约）进行会计处理。参考《瑞华研究 2010 ～ 2016 汇编》之“问题4-1-1（远期外汇合约是否可以采用套期保值方式核算）”。